【裁判字號】    95,交聲,525
【裁判日期】    951031
【裁判案由】    聲明異議
【裁判全文】
臺灣高雄地方法院刑事裁定             95年度交聲字第525號
原處分機關  高雄市政府交通事件裁決中心
異  議  人  甲○○  51歲（民國43年11月30日生）
即受處分人
上列受處分人因違反道路交通管理處罰條例案件，對於高雄市政
府於民國95年7 月24日所為之處分（原處分案號：高市府交裁字
第裁32－B00000000號），聲明異議，本院裁定如下：
    主  文
異議駁回。
    理  由
一、聲明異議意旨略以：異議人即受處分人之前夫李開源於民國
    95年7 月9 日上午10時15分許，將車牌號碼YQ-6080 號自小
    客車，停放於高雄市市○○路115 號前身心障礙者專用停車
    位遭警以違規停車拖吊，致原處分機關裁罰新臺幣（下同）
    1,200 元，惟異議人之孫女李家誼確實領有身心殘障手冊，
    當日異議人之前夫亦係駕駛上開自小客車載送其孫女就醫，
    惟事發當天因受颱風環流影響，時有陣風大雨，為恐身心障
    礙者專用停車位識別證被風吹落，即用車內之防滑墊壓住該
    證件，李開源倉促下車就忘了將該證件移至墊子上，異議人
    確實有將身心障礙者專用停車位識別證放在車上，故原處分
    機關依據道路交通管理處罰條例第56條第1 項第10款之規定
    予以裁處上開罰鍰，顯有違誤，爰聲明異議，請求撤銷原處
    分等語。
二、按「於身心障礙專用停車位違規停車者，處新台幣1,200 元
    罰鍰」道路交通管理處罰條例第56條第1 項第10款定有明文
    ；「使用身心障礙者專用停車位者，應將專用停車位識別證
    置於擋風玻璃明顯處或黏貼汽車或機車車首，以供查核驗證
    。」，身心障礙者專用停車位設置辦法第9 條第1 項亦有明
    文。又就合法領有身心障礙者專用停車位識別證之駕駛人於
    使用專用車位時，若未依規定將上開識別證置於汽車擋風玻
    璃明顯處以供查核驗證係違反道路交通管理處罰條例第56
    一節條，亦經內政部函示：「有關使用身心障礙者專用停車
    位者，應將專用停車位識別證置於汽車擋風玻璃明顯處或黏
    貼於機車車首以供查核驗證，對於違規者當依道路交通管理
    處罰條例相關規定辦理。」等語明確，此有內政部90年12月
    11日 (90) 台內社字第9036856 號函在卷可證。
三、經查：
(一)異議人所有車牌號碼YQ-6080 號自小客車，於95年7 月9 日
    上午10時15分許，違規停放於高雄市市○○路115 號劃設之
    「身心障礙者專用停車位」停車格內，而未於汽車擋風玻璃
    明顯處放置專用停車位識別證，經高雄市警察局交通大隊員
    警陳啟珍當場掣單舉發之事實，有高雄市政府警察局高市警
    交字第B00000000 號舉發違反道路交通管理事件通知單及現
    場採證照片5 張在卷可稽。又員警陳啟珍於本院95年9 月15
    日訊問時，以具結擔保其證述之真實性，並在負擔偽證罪之
    心理處罰狀態下證稱：車牌號碼YQ-6080 號自小客車是停放
    在市○路○○○路之殘障停車格內，拖吊司機下車查看，發
    現該汽車擋風玻璃並未放置專用停車位識別證，伊就下車採
    證及拍照舉發，伊並沒有看到殘障證件放在墊子下面，就像
    照片所顯示沒有擺放該殘障證件等語明確（見本院卷第28頁
    ），並有現場採證相片5 張在卷可憑（見本院卷第22至24頁
    ），是異議人上開所辯，不足採信。
(二)異議人指其所有之上開車輛確實具有使用身心障礙專用停車
    位之資格，固有其提出其孫女李家誼中華民國身心障礙手冊
    及身心障礙者專用停車位識別證影本附卷可稽，足徵異議人
    確實領有身心障礙者專用停車位識別證。然異議人上開自小
    客車，於95年7 月9 日停放在高雄市市○○路115 號前之身
    心障礙者專用停車位時，其領取之身心障礙者專用停車位識
    別證確實未依規定置於擋風玻璃明顯處或黏貼汽車車首，此
    為異議人所自承，並有現場照片5 張在卷可證，是異議人辯
    稱其識別證可能因風吹而掉落汽車內部，因一時疏忽未注意
    云云，縱係屬實，然異議人既未身心障礙者專用停車位設置
    辦法第9 條規定置放識別證，依前開說明，自仍屬於身心障
    礙專用停車位違規停車。
四、綜上所述，原處分機關對受處分人之前揭違規行為，依道路
    交通管理處罰條例第56條第1 項第10款，及違反道路交通管
    理事件統一裁罰基準表規定，裁處受處分人罰鍰1,200 元，
    核無不當。本件異議為無理由，應予駁回。
據上論斷，應依道路交通案件處理法第19條，裁定如主文。
中    華    民    國    95    年    10    月    31    日
                  交通法庭    法  官  錢衍蓁
以上正本證明與原本無異。
如不服本裁定，應於收受送達後5 日內向本院提出抗告狀。
中    華    民    國    95    年    10    月    31    日
                              書記官  周美


司法院資訊處製作；財團法人民間司法改革基金會備份。
